臺灣臺北地方法院交通事件裁定　　　　　　　　　　九十一年度交聲字第四八二號
　　異議人即
　　受處分人　甲○○
右列受處分人因違反道路交通管理處罰條例案件，對於台北市交通事件裁局所中華民
國九十一年三月八日所為之處分（原處分案號：北市裁三字第駕裁二二－ＡＢＸ五五
三八二八號），聲明異議，本院裁定如左：
    主      文
原處分撤銷。
甲○○不罰。
    理      由
一、按法院受理交通事件，準用刑事訴訟法之規定，道路交通管理處罰條例第八十九
    條前段定有明文，是刑事訴訟法第一百五十四條「犯罪事實應依證據認定之，無
    證據不得推定其犯罪事實。」規定及最高法院四十年台上字第八六號判例所揭示
    「事實之認定，應憑證據，如未能發現相當證據，或證據不足以證明，自不能以
    推測或擬制之方法，為裁判基礎。」之旨，於法院審理行為人違反道路交通管理
    處罰條例案件時，當有其適用。
二、本件原處分機關認受處分人即異議人甲○○於民國九十一年一月十四日上午九時
    四十五分許，駕駛車號Ｔ八－五二五七號自用小客車，沿台北市○○區○○路三
    九七巷由南往北方向行駛，途經台北市○○區○○路三九七巷與該巷七弄之無號
    誌交岔路口，適有謝正平駕駛車號八Ａ－０八九號營業用小客車沿台北市○○區
    ○○路三九七巷七弄由東往西方向駛至該處，受處分人為左方車，謝正平為右方
    車，詎受處分人竟未讓謝正平所駕駛汽車先行，即貿然通過該路口，而撞及謝正
    平所駕駛汽車，經據報到場處理之台北市政府警察局中山分局（以下稱中山分局
    ）員警到場處理，並繪制現場圖後，嗣由台北市政府警察局交通警察大隊以受處
    分人有違反道路交通管理處罰條例第四十五條第九款「左方車不讓右方車先行。
    」規定之行為掣單舉發，嗣受處分人於舉發通知單上所載之應到案日期前向原處
    分機關提出申訴，經原處分機關請中山分局調查結果，仍認受處分人有前開違規
    行為，原處分機關乃依前揭道路交通管理處罰條例第四十五條第九款規定裁處受
    處分人新台幣六百元之罰鍰，併依同條例第六十三條第一項第一款規定記受處分
    人違規點數一點。
三、訊據受處分人固不否認有於前述時間駕駛前開車號汽車，在前述地點與謝正平所
    駕駛前述車號汽車發生前述道路交通事故之事實，核與證人謝正平就此部分所供
    稱之情節相符，並有記載本件道路交通發生情形之道路交通事故調查報告表一紙
    在卷可稽，惟堅決否認有任何違反道路交通管理處罰條例規定之行為，辯稱：是
    對方來撞我，不是我撞他的，我往左看沒有車，往右看看到對方的車停在那邊，
    以為他不會走，我就往前開，誰知道他突然開出來等語，經查：
    本件員警據報至前開交通事故現場處理後，就受處分人所駕駛汽車及謝正平所駕
    駛汽車之各自損壞情形記載如下：受處分人所駕駛汽車為右前車門、右後車門撞
    凹，右後車子板撞痕；謝正平所駕駛汽車為左前保險桿撞痕、脫落、右前角燈脫
    落、右前葉移位，此有道路交通事故調查報告表在卷可稽，另受處分人所駕駛汽
    車於發生事故後，係車頭朝西北方向停放於該路口之西北角，則由上述調查報告
    表所記載之受處分人、謝正平所各自駕駛汽車之受損情形及受處分人所駕駛汽車
    於發生事故後所停放位置以觀，本件受處分人辯稱是謝正平來撞其所駕駛汽車，
    非其去撞謝正平，因其往左看沒有車，往右看看到謝正平的車停止，以為謝正平
    不會走，其方往前開，誰知道謝正平突然開出來乙節，尚堪採信，蓋如係受處分
    人不讓謝正平所駕駛汽車先行，而貿然前行，應該是受處分人所駕駛汽車之前方
    車頭受損，謝正平所駕駛汽車之「左」方車身受損，方符事理，且受處分人所駕
    駛汽車於發生事故後也不會車頭朝西北方向停放於該路口之西北角，而正因為係
    謝正平所駕駛汽車左前保險桿撞痕、脫落、右前角燈脫落、右前葉移位，而受處
    分人所駕駛汽車右前車門、右後車門撞凹，右後車子板撞痕，可知應係受處分人
    駕駛汽車至少其車頭已通過該路口中心處，此時謝正平方駛至該處，受處分人之
    右前車門、右後車門才會為後來駛至之謝正平所駕駛汽車撞凹，因此受處分人無
    未讓右方車先行之行為甚為明確。
四、綜上所述，原處分機關所認定受處分人有前開違反道路交通管理處罰條例之違規
    事實，尚與事實不符，原處分機關不察，遽對受處分人為前開裁決，即難認為允
    當，應認受處分人之異議為有理由，自應由本院將原處分撤銷，改諭知受處分人
    不罰，以資適法。
據上論斷，應依道路交通案件處理辦法第二十條前段，裁定如主文。
中      華      民      國    九十一    年     十一     月     十一     日
                                    臺灣臺北地方法刑事第三庭
                                          法  官  葉建廷
右正本證明與原本無異。
如不服本裁定，應於裁定送達後五日內，向本院提出抗告狀。
                                          書記官  陳香伶
中      華      民      國    九十一    年     十一     月     十一     日
